【裁判字號】    95,交聲,484
【裁判日期】    950605
【裁判案由】    交管條例聲異
【裁判全文】
臺灣板橋地方法院刑事裁定             95年度交聲字第480號
原處分機關  交通部公路總局臺北區監理所
異  議  人  甲○○
即受處分人
上列異議人即受處分人因違反道路交通管理處罰條例案件，對於
臺北市交通事件裁決所九十五年三月七日、九十五年三月十七日
所為之處分（原處分案號：北監自裁字第裁四０－ＡＥＢ三三０
二九四號、北監自裁字第裁四０－ＡＥＢ三三０二九三號）聲明
異議，本院裁定如下：
    主  文
異議均駁回。
    理  由
一、按汽車使用註銷之牌照行駛者，處汽車所有人新臺幣（下同
    ）三千六百元以上一萬零八百元以下罰鍰，並禁止其行駛；
    牌照扣繳之。汽車駕駛人，使用註銷之駕駛執照駕駛小型車
    或機器腳踏車者，處六千元以上一萬二千元以下罰鍰。道路
    交通管理處罰條例第二十條第一項第四款、第十二條第二項
    、第二十一條第一項第六款分別定有明文。
二、原處分機關略以：異議人於民國九十四年十月二十八日六時
    五十分許，在臺北市○○○路○段九十五巷口遭臺北市政府
    警察局文山第二分局交通分隊執勤員警查獲其使用註銷牌照
    及駕照行駛，並以北市警交大字第ＡＥＢ三三０二九四、Ａ
    ＥＢ三三０二九三號通知單當場舉發等語；異議意旨略謂：
    異議人不知牌照、駕照已遭註銷，非明知故意，且當時正常
    開車並無任何違規情事，無端遭警攔下沒收牌照及駕照，並
    開立兩張罰單，異議人不願簽名但被迫簽名，又異議人身罹
    肝癌無法工作，僅靠每月領取殘照津貼維持生活，無力繳納
    罰鍰，爰請從輕發落更正判決云云。
三、經查：異議人及受處分人甲○○所有之車牌號碼ＬＡ－九三
    一三號自用小客車之牌照，前因不依限期參加定期檢驗之違
    規，於九十三年九月九日經交通部總局台北區○○○○道路
    交通管理處罰條例第十七條第一項之規定裁處罰鍰一千四百
    元，並註銷牌照責令檢驗。另又因在高速公路超速行駛之違
    規，經交通部公路總局台北區監理所於九十三年十二月二十
    八日依同條例第三十三條第一項、第六十三條第一項之規定
    裁處罰鍰六千元併記違規點數一點，並載明罰鍰逾期未繳納
    則自九十四年一月二十八日起易處吊扣駕駛執照三個月，並
    限於九十四年二月十一日前繳送；若於九十四年二月十一日
    前未繳送駕駛執照者，自九十四年月十二日起易處吊銷，並
    逕行註銷駕駛執照。異議人甲○○未依裁決書主文規定日期
    、內容到案辦理裁罰或於法定期限提出異議，交通部公路總
    局台北區監理所遂於九十四年二月十二日起逕行註銷其小型
    車駕駛執照。此有交通部公路總局台北區監理所北監自裁字
    第裁四０－Ａ九Ｉ００二六五四號、第裁四０－ＺＦ一八七
    五四號違反道路交通管理事件裁決書影本各一件在卷可稽。
    又前開二件裁決書分別於九十三年九月二十四日、九十四年
    一月三日合法送達由異議人本人收受，有掛號郵件收受回執
    影本二件在卷為憑，異議人甲○○辯稱不知汽車牌照、駕照
    已遭註銷云云，顯為卸責之詞，不足採信。異議人使用註銷
    之牌照、駕照行駛之違規事實，洵堪認定。至異議人有無資
    力繳納罰鍰，與本件違規事實構成要件之認定無涉，本院無
    從另予審酌。
四、從而，原處分機關依據首開法條規定，並審酌異議人違規情
    節輕重，分別裁處罰鍰一萬零八百元並扣繳牌及罰鍰一萬二
    千元，無何違誤，量罰亦甚妥適，應予維持，本件異議顯無
    理由，應予駁回。
中    華    民    國    95    年    6     月    5     日
                  交通法庭      法  官  連育群
以上正本證明與原本無異
如不服本裁定應於送達後5日內向本院提出抗告狀
                                書記官  郭宇修
中    華    民    國    95    年    6     月    5     日


司法院資訊處製作；財團法人民間司法改革基金會備份。
